臺灣高雄地方法院刑事判決　　　　　　　 94年度易字第203號
公　訴　人　臺灣高雄地方法院檢察署檢察官
被　　　告　甲○○　男　40歲.
上列被告因違反毒品危害防制條例案件，茲經檢察官提起公訴（
93年度毒偵字第7156號），並經本院合議庭裁定由受命法官獨任
進行簡式審判程序，本院判決如下：
    主  文
甲○○連續施用第二級毒品，累犯，處有期徒刑拾月。
    事  實
一、甲○○前因施用毒品案件，經本院以88年度毒聲字第6123號
    裁定觀察、勒戒後，認有繼續施用毒品之傾向，再由本院以
    88年度毒聲字第6677號裁定令入戒治處所施以強制戒治，並
    經本院以89年度毒聲字第2671號裁定停止戒治，所餘戒治期
    間付保護管束，並於民國89年9 月14日保護管束期滿未經撤
    銷，而強制戒治執行完畢，由臺灣高雄地方法院檢察署檢察
    官於同月30日，以89年度戒毒偵字第1016號為不起訴處分。
    甲○○另於91年間，因施用毒品案件，經本院以93年度簡字
    第513 號，判處有期徒刑4 月確定，並於93年8 月3 日執行
    完畢。復因其於93年1 月間某日起至同年4 月2 日止，連續
    施用第2 級毒品案件，經本院於93年7 月30日，以93年度易
    字第693 號判處有期徒刑8 月確定，而於同年11月18日入監
    執行。
二、詎甲○○不知悔改，竟於強制戒治執行完畢後5 年內，復基
    於施用第2 級毒品之概括犯意，連續自93年8 月6 日起，至
    同年10月28日19時止（不含93年9 月1 日至同年10月1 日另
    案在監執行期間），在其位於高雄縣美濃鎮○○里○○街85
    號之住處內，以將第2 級甲基安非他命（起訴書誤載為安非
    他命）置於玻璃球內，予以燒烤後，吸食含有甲基安非他命
    成分煙氣之方式，施用第2 級毒品甲基安非他命多次，嗣於
    93年10月29日10時10分許，在上開住處內，為警查獲。
三、案經高雄縣政府警察局旗山分局報告臺灣高雄地方法院檢察
    署檢察官偵查起訴。
    理  由
一、本件被告甲○○所犯係死刑、無期徒刑、最輕本刑為三年以
    上有期徒刑以外之罪，其於準備程序中就被訴事實為有罪之
    陳述，經法官告知簡式審判程序之旨，並聽取公訴人及被告
    之意見後，認為適宜由受命法官獨任進行簡式審判程序，依
    刑事訴訟法第273 條之1 第1 項規定，裁定由受命法官獨任
    進行審判程序，合先敘明。
二、經查：
  (一)上揭犯罪事實，業據被告坦承不諱，而被告為警查獲時所採
    之尿液檢體，先送高雄縣政府衛生局以免疫學分析法及毒物
    層析法檢驗結果，呈現甲基安非他命陽性反應後，復送高雄
    醫學大學附設中和紀念醫院，以免疫學分析法及氣相層析質
    譜儀法方法檢驗結果，亦呈甲基安非他命及安非他命陽性反
    應，此有高雄縣政府衛生局93年11月10日93煙檢字第2592號
    煙毒尿液檢驗成績書暨高雄縣政府警察局旗山分局毒品危害
    防制條例案件嫌犯代號與真實姓名對照表（代號：276 號）
    、高雄醫學大學附設中和紀念醫院93年12月14日（報告編號
    ：9312—173 號）濫用藥物尿液檢驗報告各一份附卷可稽，
    是被告連續施用第2級毒品甲基安非他命之犯行，洵堪認定
    。
  (二)又被告因竊盜案件，經本院以93年度簡字第2048號，判處拘
    役30日確定，於93年9 月1 日入間執行，於同年9 月30日執
    行完畢，而於同年10月1 日自臺灣高雄監獄釋放等情，有臺
    灣高等法院被告前案紀錄表一紙在卷可佐，而被告自臺灣高
    雄監獄釋放後2 至3 日即再行施用第2 級毒品甲基安非他命
    ，且施用模式亦係將第2 級毒品甲基安非他命置於玻璃球內
    予以燒烤，吸食含有甲基安非他命成分煙氣之方式，足見被
    告於93年9 月1 日入監執行拘役前之施用第2 級毒品之犯行
    ，與被告自監所釋放後施用第2 級毒品之犯行，應係基於同
    一之概括犯意為之，亦堪認定。
  (三)另被告前因施用毒品案件，經本院以88年度毒聲字第6123號
    裁定觀察、勒戒後，認有繼續施用毒品之傾向，再由本院以
    88年度毒聲字第6677號裁定令入戒治處所施以強制戒治，並
    經本院以89年度毒聲字第2671號裁定停止戒治，所餘戒治期
    間付保護管束，並於89年9 月14日保護管束期滿未經撤銷，
    而強制戒治執行完畢，由臺灣高雄地方法院檢察署檢察官於
    同月30日，以89年度戒毒偵字第1016號為不起訴處分等情，
    有臺灣高等法院被告前案紀錄表、臺灣高雄地方法院檢察署
    刑案資料查註紀錄表各一份在卷可攷，是被告自93年8月6日
    起，至同年10月28日19時止（不含同年9 月1 日至10月1 日
    另案在監執行期間），連續施用第2 級毒品之行為，既然係
    在89年9 月14日強制戒治執行完畢後，5 年內再犯毒品危害
    防制條例第10條第2項之罪，應依毒品危害防制條例第23條
    第2項之規定，予以追訴、處罰。
三、核被告所為，係犯毒品危害防制條例第10條第2 項之施用第
    1 級毒品罪。被告持有第2 級毒品後進而施用，其持有之低
    度行為應為施用之高度行為所吸收，故不另論其持有毒品罪
    。而被告自93年8 月6 日起，至同年10月28日19時止（不含
    同年9 月1 日至10月1 日另案在監執行期間），先後多次施
    用第2 級毒品之行為，時間緊接，犯罪構成要件相同，顯係
    基於概括之犯意反覆為之，為連續犯，應依刑法第56條之規
    定以一罪論處，並應依法加重其刑。又被告前於91年間，因
    施用毒品案件，經本院以93年度簡字第513 號，判處有期徒
    刑4 月確定，並於93年8月4日執行完畢等情，亦有前開被告
    前案紀錄表一紙在卷可佐，是被告於有期徒刑執行完畢後，
    5 年內再犯本件有期徒刑以上之罪，為累犯，應依刑法第47
    條規定，加重其刑，被告同時有二種以上刑之加重事由，應
    依法遞加之。爰審酌被告於毒品危害防制條例施行後，經勒
    戒、觀察及強制戒治程序，由檢察官為不起訴處分後，仍未
    戒絕毒品，再次因施用毒品，經本院以93年度簡字第513 號
    判處有期徒刑四月並執行完畢後，仍未戒絕毒品，再犯相同
    之罪，顯見其無戒毒悔改之意，惟念及其施用毒品乃自戕一
    己之身體健康，尚未害及他人，且犯後坦承犯行，態度良好
    等一切情狀，量處如主文所示之刑。
據上論斷，應依刑事訴訟法第273 條之1 第1 項、第299 條第1
項前段，毒品危害防制條例第10條第2 項，刑法第11條前段、第
56條、第47條，判決如主文。
本案經檢察乙○○到庭執行職務。
中　　華　　民　　國　　94　　年　　3 　　月　　30　　日
                  刑事第十一庭  法　官  高增泓
以上正本證明與原本無異。
如不服本判決，應於送達後10日內，向本院提出上訴狀。
中　　華　　民　　國　　94　　年　　3 　　月　　31　　日
                                書記官  林慧芬
附錄本判決論罪科刑法條：
毒品危害防制條例第10條
施用第1級毒品者，處6月以上5年以下有期徒刑。
施用第2級毒品者，處3年以下有期徒刑。
